<!-- R Commander Markdown Template -->

Práctica 2: Limpieza y validación de los datos
=======================

### Realizado por Álvaro Pavón Díaz (apavond)


```{r echo=FALSE}
# include this code chunk as-is to set options
knitr::opts_chunk$set(comment=NA, prompt=TRUE, out.width=750, fig.height=8, fig.width=8)
library(Rcmdr)
library(car)
library(RcmdrMisc)
```


```{r echo=FALSE}
# include this code chunk as-is to enable 3D graphs
library(rgl)
knitr::knit_hooks$set(webgl = hook_webgl)
```

# 1. Intencionalidad del conjunto de datos
La práctica va a ser realizada en el entorno estadístico R.
<br>
El dataset que vamos a utilizar en el desarrollo de la práctica contiene datos sobre los pasajeros del Titanic. 
El objetivo de la práctica es decidir si los factores personales y ecónomicos influyeron en la supervivencia de 
ellos y la creación de modelos para predecir si una persona que no estaba en el barco en el momento del hundimiento 
hubiera sobrevivido. Este conjunto de datos esta alojado el la página kaggle en el siguiente enlace: 
<a href="https://www.kaggle.com/c/titanic">https://www.kaggle.com/c/titanic</a>
<br> Pasamos a importar el archivo con extensión csv llamado train:
```{r}
Dataset <- 
  
  read.table("F:/Google Drive/Master cuatrimeste 1 de 1819/Tipologia y Ciclo de Vida de los datos/PRA2/all/train.csv",
  
   header=TRUE, sep=",", na.strings="NA", dec=".", strip.white=TRUE)
```

# 2. Descripción del conjunto de datos

El cojunto de datos que analizaremos a lo largo de esta práctica consta de 10 atributos y con 891 registros. Vamos 
a describir los diferentes campos:
<ul>
	<li><b>PasangerId</b>: nos indica el número de registro en el que estamos.</li>
	<li><b>Suvirved</b>: si el pasajero sobrevive como 1 y si el pasajero no sobrevive como 0.</li>
	<li><b>Pclase</b>: con un número nos indica si el pasaje era de primera, segunda o tercera clase.</li>
	<li><b>Name</b>: nombre del pasajero.</li>
	<li><b>Sex</b>: con dos palabras define el sexo del pasajero male para hombre y female para mujer</li>
	<li><b>Age</b>: edad del pasajero en años</li>
	<li><b>Sibsp</b>: el número de hermanos y conyuges abordos del Titanic.</li>
	<li><b>Parch</b>: el número de padres e hihos abordos del Titanic.</li>
	<li><b>Ticket</b>: identificador alfanumérico del ticket con el que embarcaron.</li>
	<li><b>Fare</b>: precio del ticket.</li>
	<li><b>Cabin</b>: identificador alfanumérico de la cabina.</li>
	<li><b>Embarked</b>: puerto de embarcación del pasajero identificado con una letra. 
Siendo C para Cherbourg, Q para Queenstown y S para Southampton</li>
</ul>
Veamos un resumen de los datos que se encuentran en el conjunto de datos:

```{r}
summary(Dataset)
```

# 3. Limpieza de los datos.

Vamos a comenzar viendo la clase que tienen tras la importación del conjunto de datos:

```{r}
sapply( Dataset, class)
```

Para el futuro estudio de los datos en R los atributos Survived y Pclass vamos a pasarlas de integer a factor. 
Las añadiremos en nuevos atributosdentro del data.frame que ya teníamoos creados.

```{r}
Dataset <- within(Dataset, {
  SurvivedF <- as.factor(Survived)
})
Dataset <- within(Dataset, {
  PclassF <- as.factor(Pclass)
})
```
Eliminaremos los atributos:
<ul>
	<li><b>PasangerId</b>: por ser el número de la fila no nos aporta nada.</li>
	<li><b>Survived</b>: se pasa a factor como SurvivedF</li>
	<li><b>Pclass</b>: se pasa a factor como PclassF</li>
	<li><b>Name</b>: no aporta nada estadísticamente hablando</li>
	<li><b>Ticket</b>: el identificador del ticket no nos dice nada.</li>
	<li><b>Cabin</b>: Tampoco es interesante por la cantidad de campos vacíos.</li>
</ul>
```{r}
Dataset<-Dataset[, -(1:4)]
Dataset<-Dataset[, -(5:5)]
Dataset<-Dataset[, -(6:6)]
```

Vamos a analizar los elementos vacíos que nos encontramos: 

```{r}
sapply(Dataset, function(x) sum(is.na(x)))
```
Se da la situación de que tenemos 177 elementos con vacíos en el atributo Age. Se va a dejar como elementos nulos. 
Si hubieran sido menos se hubiera intentado rellenarlos con algún método, como podría haber sido el método de los 
vecinos más próximos.
<br> Vimos en el resumen que había otro elemento de los que quedan que tiene elementos nulos. Es Embarked. Pero no
lo contabiliza por ser '' y NA. Así que generaremos una función para contarlas. Que serán 2 y posteriormente se 
eliminarán tanto los registro como el level del factor Embarked.

```{r}
stringEmptyEmbarked <- function (x){
	result<-0
	if (x==''|| x==Dataset[62,'Embarked']){
	 result<-result+1
	}
	return(result)
}
sum(sapply( Dataset[,'Embarked'], stringEmptyEmbarked))
Dataset <- Dataset[Dataset$Embarked != Dataset[62,'Embarked'],]
Dataset$Embarked <- Dataset$Embarked[, drop=TRUE]
```

Veamos los diagramas de cajas de los atributos numéricos :

```{r}
Boxplot( ~ Age, data=Dataset, id=list(method="y"))

Boxplot( ~ SibSp, data=Dataset, id=list(method="y"))

Boxplot( ~ Parch, data=Dataset, id=list(method="y"))

Boxplot( ~ Fare, data=Dataset, id=list(method="y"))
```

Ahora veamos los elementos que se quedan fuera de los diagramans de cajas.

```{r}
boxplot.stats(Dataset$Age)$out
boxplot.stats(Dataset$SibSp)$out
boxplot.stats(Dataset$Parch)$out
boxplot.stats(Dataset$Fare)$out
```
A pesar de que puedan parecer muchos los elementos que quedan fueras de los diagramas de caja no parecen que sean 
datos que esten fuera de rango según los datos analizados.
<br>Para finalizar el estudio de la limpieza de datos veamos el resumende como han quedado los datos del conjunto 
de datos y exportemos el archivo limpio <b>como Titanic_clean.csv</b>.


```{r}
summary(Dataset)
write.csv(Dataset, "Titanic_clean.csv")
```

# 4. Análisis de los datos

El conjunto de los datos que nos queda se puede dividir por según tres criterios: por si sobrevivieron, por la 
clase en la que viajaban y por el lugar donde embarcaron. Aunque en la práctiva solo nos centraremos en el primer 
grupo que se puede agrupar de la siguiente forma:


```{r}
sobreviven <- Dataset[Dataset$SurvivedF == "0",]
mueren <- Dataset[Dataset$SurvivedF == "1",]
```

Vamos a comprobar la normalidad de los atributos numéricos por medio de la prueba de normalidad de 
Anderson-Darling. Los siguientes atributos según esta prueba y un nivel de significacion de &alpha; = 0,05 
no siguen una distribución normal:

```{r}
library(nortest)
alpha = 0.05
col.names = colnames(Dataset)
for (i in 1:ncol(Dataset)) {
	if (is.integer(Dataset[,i]) | is.numeric(Dataset[,i])) {
		p_val = ad.test(Dataset[,i])$p.value
		if (p_val < alpha) {
			cat(col.names[i])
			if (i < ncol(Dataset) - 1) cat(", ")
		}
	}
}
```

Para comprobar la homogeneidad de las varianza se aplicara un test de Fligner-Killen. Para la relación entre 
Age y el Fare dando que no son homogéneas porque dan de resultado un p-valor inferior al 0.05.

```{r}
fligner.test(Fare ~ Age, data = Dataset)
```

Ofreceremos ahora un estudio de diferentes posibles modelos de rregresión logística.

```{r}
modeloRLSuvirved1 <- glm(SurvivedF ~ Sex , family=binomial, data=Dataset)
summary(modeloRLSuvirved1)
modeloRLSuvirved2 <- glm(SurvivedF ~ Sex + PclassF + SibSp + Parch, family=binomial, data=Dataset)
summary(modeloRLSuvirved2)
modeloRLSuvirved3 <- glm(SurvivedF ~ Sex + PclassF + SibSp + Parch + Fare, family=binomial, data=Dataset)
summary(modeloRLSuvirved3)
modeloRLSuvirved4 <- glm(SurvivedF ~ Sex + PclassF + SibSp + Parch + Age, family=binomial, data=Dataset)
summary(modeloRLSuvirved4)
modeloRLSuvirved5 <- glm(SurvivedF ~ Sex + PclassF + SibSp + Parch + Fare + Age, family=binomial, 
  data=Dataset)
summary(modeloRLSuvirved5)
```

El resultado que nos arroja un mejor resultado por medio de valorar de que un modelo es mejor cuanto menor es el 
valor AIC. En este caso es el <b>modeloRLSuvirved5</b>. Problemas que nos da este modelo, ignora los registros que 
contine el atributo Age como NA. Los valores significativos en este modelos para un valor inferior a 0.001 son 
Sex, PclassF y Age.
<br>Veamos como predice alguno de los elementos del test:

```{r}
pred1 <- data.frame(SuvirvedF=0, Sex='male', PclassF="3", SibSp=0, Parch=0, Age=34.5)
predict(modeloRLSuvirved4, pred1, type= "response")
pred2 <- data.frame(SuvirvedF='1', Sex='female', PclassF='3' , SibSp=1, Parch=0, Age=47)
predict(modeloRLSuvirved4, pred2, type= "response")
pred3 <- data.frame(SuvirvedF='0', Sex='male', PclassF='2' , SibSp=0, Parch=0, Age=62)
predict(modeloRLSuvirved4, pred3, type= "response")
```

En este caso predice en los tres casos que fallece las personas en caso de tomar que solo sobrevive si el 
resultado es superior a 0.7.
<br> Veamos la calidad del ajuste por medio de la matriz de confusión. Hay 129 falsos positivos que han 
muerto pero estan vivas, pero se consideran como vivos. Hay falsos negativos 15 que estaban vivas pero 
se han considerado muertas. Es bueno que los falsos negativos sea bastante mas reducido que los falsos 
positivos.

```{r}
prob_Survived <- predict(modeloRLSuvirved4, Dataset, type="response")
pred_Survived <- ifelse(prob_Survived > 0.70,1,0)
table (Dataset$SurvivedF, pred_Survived)
```

Valoremos por otro lado la calidad del ajuste por medio de la curva ROC, como da un valor de AUC de 0.858 
tiene un buen valor predictivo según esta curva.

```{r}
library(pROC)
rocSuvirved <- with(Dataset,roc(Dataset$SurvivedF,prob_Survived))
plot(rocSuvirved, col="red", print.auc=TRUE)
```

# 5. Conclusiones

Se puede definir un modelo a través de los datos del hundimiento para determinar las posibilidades de sobrevivir 
en una catastrofe de las dimensiones similares. Cuales son las variables de una personas son mas significativas a 
la hora de sobrevivir y hacer predicciones que pueden ayudar a la hora de fijar tarifas por según las 
carácterísticas de los individuos que suelen viajar en los transportes.
